【裁判字號】    97,抗,377
【裁判日期】    971222
【裁判案由】    假扣押
【裁判全文】
臺灣高等法院高雄分院民事裁定           97年度抗字第377號
抗  告  人  甲○○
相  對  人  乙○○
上列當事人間聲請假扣押事件，抗告人對於民國97年11月6日臺
灣屏東地方法院97年度裁全字第2341號裁定，提起抗告，本院裁
定如下：
    主  文
原裁定廢棄。
相對人在第一審之聲請駁回。
聲請及抗告訴訟費用由相對人負擔。
    理  由
一、按債權人就金錢請求或得易為金錢請求之請求，欲保全強制
    執行者，得聲請假扣押。假扣押，非有日後不能強制執行或
    甚難執行之虞者，不得為之。請求及假扣押之原因，應釋明
    之。前項釋明如有不足，而債權人陳明願供擔保或法院認為
    適當者，法院得定相當之擔保，命供擔保後為假扣押。民事
    訴訟法第522 條第1 項、第523 條第1 項、第526 條第1 、
    2 項分別定有明文。次按新修正民事訴訟法第526 條第2 項
    ，已將「債權人雖未為前項釋明，如就債務人所應受之損害
    已供法院所定之擔保者，得命為假扣押」之規定，修正為「
    前項釋明如有不足，而債權人陳明願供擔保或法院認為適當
    者，法院得定相當之擔保，命供擔保後為假扣押」，以與同
    條第一項規定「請求及假扣押之原因，應釋明之」相呼應。
    是債權人聲請假扣押，應就其請求及假扣押之原因加以釋明
    ，必因釋明而有不足，經債權人陳明願供擔保或法院認為適
    當者，始得命供擔保後為假扣押。若債權人就其假扣押之原
    因絲毫未予釋明，縱就債務人所應受之損害陳明願供擔保，
    仍不得認該擔保已補釋明之欠缺，其假扣押之聲請應不予准
    許（最高法院94年度台抗字第156 號、94年度台抗字第665
    號裁定參照）。又所謂釋明，係指提出能即時調查，使法院
    信其主張為真實之一切證據而言。
二、本件相對人主張抗告人向其借貸新台幣75萬元，屆期未還，
    並提出台灣高雄地方法院郵局第3142號存證信函、支付命令
    聲請狀、匯款執據等影本為證，就請求之原因，雖堪認已有
    釋明。惟其就假扣押之原因，於原審絲毫未予釋明，經抗告
    人提起抗告後，其提出之答辯狀，仍未提出任何證據為釋明
    ，揆諸上開說明，相對人就抗告人所應受之損害雖陳明願供
    擔保，仍不得認該擔保已補釋明之欠缺，其假扣押之聲請自
    應不予准許。
三、原審未察，即依相對人之聲請，裁定准許相對人供擔保後得
    為假扣押，核有違誤。抗告意旨指摘原裁定不當，求予廢棄
    ，為有理由，應由本院將原裁定廢棄，並駁回相對人假扣押
    之聲請。
四、據上論結，本件抗告為有理由，依民事訴訟法第492條、第
    95條、第78條，裁定如主文。
中    華    民    國    97    年    12    月    22    日
                            民事第三庭
                                審判長法官  張國彬
                                法      官  吳登輝
                                法      官  鄭月霞
以上正本證明與原本無異。
本件不得再抗告。
中    華    民    國    97    年    12    月    22    日
                                書  記  官  林淑敏


司法院資訊處製作；財團法人民間司法改革基金會備份。
